【裁判字號】    98,抗,55
【裁判日期】    980814
【裁判案由】    選派清算人
【裁判全文】
臺灣板橋地方法院民事裁定                98年度抗字第55號
抗  告  人  甲○○
相  對  人  財政部臺灣省北區國稅局新莊稽徵所
法定代理人  乙○○
上列抗告人就相對人聲請選派王冠通信股份有限公司清算人事件
，對於中華民國98年2 月24日本院98年度司字第60號裁定提起抗
告，本院管轄非訟事件第二審程序之合議庭裁定如下：
    主  文
抗告駁回。
抗告程序費用新臺幣壹仟元由抗告人負擔。
    理  由
一、按抗告及再抗告，除本法另有規定外，準用民事訴訟法關於
    抗告程序之規定，非訟事件法第46條定有明文。又抗告不合
    法者，抗告法院應以裁定駁回，民事訴訟法第495 條之1 第
    1 項、第444 條第1 項前段亦有明文。次按裁定得否抗告，
    為法定事項，非法院所得變更，尤非法院書記官所得決定，
    故法院書記官就不得抗告之裁定，於送達當事人之裁定正本
    縱誤為「得抗告」之記載，亦不影響該裁定性質（最高法院
    32年抗字第255 號判例意旨參照）。
二、本件抗告意旨略以：抗告人於民國83年6 月4 日因與王冠通
    信股份有限公司（下稱王冠公司）負責人宮秋紅理念不合，
    已由律師見證拆夥，由抗告人將王冠公司股份轉讓與宮秋紅
    ，宮秋紅給付抗告人退股金新臺幣300 餘萬元，惟自退股後
    ，宮秋紅未將抗告人之姓名於股東名簿上移除，且盜用抗告
    人之身分，掛名擔任王冠公司之監察人，經抗告人提起訴願
    後，經濟部已於95年2 月24日以經授中字第09531663391 號
    函撤銷核准抗告人為王冠公司監察人之登記。又王冠公司積
    欠之稅款為89年至91年間之營業稅，抗告人既於83年6 月4
    日已退股離開公司，王冠公司所欠繳之上開稅款即與抗告人
    無關，且宮秋紅身故後，其子為其保險受益人，大筆遺產已
    由其前夫繼承領取，故宮秋紅經營王冠公司所生之債務，由
    無辜受害之抗告人處理亦無道理，為此，爰依法提起本件抗
    告，請求廢棄原裁定等語。
三、按「對於法院選派或解任公司清算人、檢查人之裁定，不得
    聲明不服」，非訟事件法第175 條第1 項前段定有明文。經
    查，本件抗告人因不服原審選任清算人裁定，提起抗告，揆
    諸首揭規定，抗告人對於原審選任其擔任王冠公司之清算人
    一職之裁定，依法不得抗告，縱原裁定正本誤載「如不服本
    裁定應於送達後10日內向本院提出抗告狀，並應繳納抗告費
    新臺幣1,000 元整。」等字句，亦僅屬書記官處分更正之問
    題，並不因而謂得就原裁定提出抗告，是抗告人對於原裁定
    提起抗告，於法不合，應予駁回。
四、依非訟事件法第46條、民事訴訟法495 條之1 第1 項、第44
    4 條第1 項前段、第95條、第78條，裁定如主文。
中    華    民    國    98    年    8     月    14    日
                  民事第二庭  審判長法  官  蕭胤瑮
                                    法  官  連育群
                                    法  官  鍾啟煌
以上正本係照原本作成
本件不得再抗告
中    華    民    國    98    年    8     月    14    日
                                    書記官  張國仁


司法院資訊處製作；財團法人民間司法改革基金會備份。
